---
title: "Modele Nieparametryczne"
author:
  - Mateusz Kacprowicz, nr albumu 282627
  - Daniel Modzelewski, nr albumu 282642
output:
  html_document:
    toc: TRUE
    toc_float: TRUE
    theme: "flatly"
    code_folding: hide
---

# Załadowanie bibliotek

```{r setup, message = FALSE, warning = FALSE}
knitr::opts_chunk$set(echo = TRUE)

# Inicjalizacja bibliotek

library(rpart)
library(rpart.plot)
library(VIM)
library("dplyr")
library("tidyr")
library("lubridate")
library("ggplot2")
library(DAAG)
library(party)
library(rpart)
library(rpart.plot)
library(mlbench)
library(caret)
library(pROC)
library(tree)
library(earth)
library(plotmo)
library(Metrics)
```

# Eksploracja danych

##  Ładowanie danych
```{r}
load(file="dane_zaliczenie.RData")
head(proba_uczaca)
```

## Przedstawienie braków danych w zbiorze `proba_uczaca`

```{r}
missing_data_plot <- aggr(proba_uczaca, col=c('forestgreen','firebrick1'),
                          numbers=TRUE, sortVars=TRUE,
                          labels=names(proba_uczaca), cex.axis=.7,
                          gap=3, ylab=c("Missing data","Pattern"))
```

Można zauważyć braki danych występujące w zbiorze `proba_uczaca.` Istnieją 4 zmienne, które posiadają braki danych na poziomie ponad 85% przy czym jedynie zmienna `browseragent` zostanie za imputowana ze względu znalezione zależności pomiędzy płatnościami inicjalizującymi i rekurencyjnymi. Pozostałe braki danych zostaną ponownie sprawdzone po odrzuceniu płatności inicjalizujących w zmiennej `recurringaction`.


## Tworzenie nowych zmiennych w zbiorze `proba_uczaca`

Nowe zmienne zostały utworzone, ponieważ mogą istotnie wpływać na jakość modelu oraz predykcji.

```{r}
proba_uczaca$day_of_week_createtime <- weekdays(proba_uczaca$createtime, abbreviate = FALSE)
proba_uczaca$month_createtime <- months(proba_uczaca$createtime, abbreviate = FALSE)
proba_uczaca$year_createtime <- year(proba_uczaca$createtime)
proba_uczaca$time_to_expire <-paste0(as.character(proba_uczaca$expiryyear),"-",as.character(proba_uczaca$expirymonth),"-", '01')
proba_uczaca$time_to_expire_result <- round(as.integer(difftime(proba_uczaca$time_to_expire,proba_uczaca$createtime,units = "weeks")))

```

## Tworzenie nowych zmiennych w zbiorze `proba_testowa`

Zbiór `proba_testowa` jest powiązany ze zbiorem `proba_uczaca`, w związku z tym wszelkie operacje wykonane na danych w zbiorze `proba_uczaca` muszą zostać także wykonane na danych w zbiorze `proba_testowa` żeby utrzymać spójność tych zbiorów.

```{r}
proba_testowa$day_of_week_createtime <- weekdays(proba_testowa$createtime, abbreviate = FALSE)
proba_testowa$month_createtime <- months(proba_testowa$createtime, abbreviate = FALSE)
proba_testowa$year_createtime <- year(proba_testowa$createtime)
proba_testowa$time_to_expire <-paste0(as.character(proba_testowa$expiryyear),"-",as.character(proba_testowa$expirymonth),"-", '01')
proba_testowa$time_to_expire_result <- round(as.integer(difftime(proba_testowa$time_to_expire,proba_testowa$createtime,units = "weeks")))
```

Utworzone zostały nowe zmienne za pomocą zmiennej czasowej `createtime` dzięki czemu byliśmy w stanie rozróżnić również rok, miesiąc, dzień.
Została również utworzona zmienna `time_to_expire_result` za pomocą różnicy w tygodniach pomiędzy datą utworzenia transakcji i wygaśnięcia karty.

## Przedstawienie zbioru danych na wykresach

```{r data_presetation}
# Utworzenie funkcji dla tworzenia wykresów

create_plot <- function(variable) {
  ggplot(proba_uczaca , aes(x=factor(variable), fill=factor(variable))) +
    geom_bar() +
    theme(legend.position="none",axis.text.x = element_text(angle = 90, vjust = 0.5, hjust=1))

}
create_plot(proba_uczaca$expiryyear)
table(proba_uczaca$expiryyear)

create_plot(proba_uczaca$issuer)
table(proba_uczaca$issuer)

create_plot(proba_uczaca$mccname)
table(proba_uczaca$mccname)

create_plot(proba_uczaca$recurringaction)
table(proba_uczaca$recurringaction)

create_plot(proba_uczaca$type)
table(proba_uczaca$type)

create_plot(proba_uczaca$description)
table(proba_uczaca$description)

create_plot(proba_uczaca$level)
table(proba_uczaca$level)

create_plot(proba_uczaca$status)
table(proba_uczaca$status)

create_plot(proba_uczaca$countrycode)
table(proba_uczaca$countrycode)

create_plot(proba_uczaca$expirymonth)
table(proba_uczaca$expirymonth)

create_plot(proba_uczaca$listtype)
table(proba_uczaca$listtype)

create_plot(proba_uczaca$acquirerconnectionmethod)
table(proba_uczaca$acquirerconnectionmethod)


create_plot(proba_uczaca$browseragent)

create_plot(proba_uczaca$day_of_week_createtime)
table(proba_uczaca$day_of_week_createtime)

create_plot(proba_uczaca$month_createtime)
table(proba_uczaca$month_createtime)


create_plot(proba_uczaca$year_createtime)
table(proba_uczaca$year_createtime)


ggplot(proba_uczaca, aes(x=amount)) +
 geom_histogram(color="white", fill="darkgrey")

ggplot(proba_uczaca, aes(x=time_to_expire_result)) +
 geom_histogram(color="white", fill="darkgrey")
```
Przedstawione powyżej wykresy pokazują nieusystematyzowane dane które w wielu zmiennych znacznie się od siebie różnią dlatego też zdecydowaliśmy się na ich późniejszą transformację. Szczególnie wyróżnia się tu zmienna `browseragent`

# Operacje na zbiorach danych

## Imputacja braków danych w zmiennej `browseragent` w zbiorze `proba_uczaca`

Można zauważyć, że transakcje inicjalizujące zawierają informację o `browseragent`, a transakcje rekurencyjne takiej informacji nie posiadają. W związku z tym imputacja następuje poprzez przypisanie takiej samej wartości zmiennej `browseragent` w transakcjach rekurencyjnych jaka jest przy ich transakcji inicjalizującej.


Po imputacji braków danych wartości zostają zmienione tak żeby znane było środowisko, w którym działała przeglądarka użyta do realizacji płatności. Postanowiono, że może to lepiej zobrazować dane oraz jest to cenniejsza informacja niż konkretna wersja danej przeglądarki.

```{r}
# proba_uczaca$initialtransaction_id[is.na(proba_uczaca$initialtransaction_id)] <- proba_uczaca$id[is.na(proba_uczaca$initialtransaction_id)]
#   
# for (i in 1:nrow(proba_uczaca)){
#   if (is.na(proba_uczaca[i,]$browseragent) == TRUE){
#     proba_uczaca[i,]$browseragent <- proba_uczaca[which(proba_uczaca$id == proba_uczaca[i,]$initialtransaction_id),]$browseragent
#   }
# }
#   
# temp <- proba_uczaca[proba_uczaca$browseragent=="Fotka-android",]
# proba_uczaca <- proba_uczaca[!(proba_uczaca$browseragent=="Fotka-android"),]
# browser <- proba_uczaca$browseragent
# browser_sub <- strsplit(browser,"[(]")
# browser_sub <- sapply(browser_sub,'[[',2)
# browser_sub <- strsplit(browser_sub,"[;]")
# browser_sub <-sapply(browser_sub,'[[',1)
# proba_uczaca$browseragent <- browser_sub
# 
# proba_uczaca <- rbind(proba_uczaca, temp)
# table(proba_uczaca$browseragent)

# Zapisywanie i odczytywanie pliku zostało użyte podczas pracy nad projektem w celu uniknięcia odpalania pętli,
# która długo trwa.

# saveRDS(proba_uczaca, file = "proba_uczaca.rda")

proba_uczaca = readRDS(file = "proba_uczaca.rda")
```

## Imputacja braków danych zmiennej `browseragent` w zbiorze `proba_testowa`
`
```{r}
# proba_testowa$initialtransaction_id[is.na(proba_testowa$initialtransaction_id)] <- proba_testowa$id[is.na(proba_testowa$initialtransaction_id)]
#   
# for (i in 1:nrow(proba_testowa)){
#   if (is.na(proba_testowa[i,]$browseragent) == TRUE){
#     proba_testowa[i,]$browseragent <- proba_testowa[which(proba_testowa$id == proba_testowa[i,]$initialtransaction_id),]$browseragent
#   }
# }
#   
# temp <- proba_testowa[proba_testowa$browseragent=="Fotka-android",]
# proba_testowa <- proba_testowa[!(proba_testowa$browseragent=="Fotka-android"),]
# browser <- proba_testowa$browseragent
# browser_sub <- strsplit(browser,"[(]")
# browser_sub <- sapply(browser_sub,'[[',2)
# browser_sub <- strsplit(browser_sub,"[;]")
# browser_sub <-sapply(browser_sub,'[[',1)
# proba_testowa$browseragent <- browser_sub
# 
# proba_testowa <- rbind(proba_testowa, temp)
# table(proba_testowa$browseragent)

# Zapisywanie i odczytywanie pliku zostało użyte podczas pracy nad projektem w celu uniknięcia odpalania pętli,
# która długo trwa.

# saveRDS(proba_testowa, file = "proba_testowa.rda")

proba_testowa = readRDS(file = "proba_testowa.rda")
```

## Odrzucenie wartości skrajnych

W zbiorze danych, niektóre wartości zmiennej `amount` mogą znacznie wpływać na wyniki modelu ze względu na wyjątkowo duże wartości. Zdecydowano żeby odrzucić rekordy ze zmienną `amount` odbiegającą od średniej o 3 odchylenia standardowe.

```{r}
mean = mean(proba_uczaca$amount)
std = sd(proba_uczaca$amount)

# wykorzystanie reguły 3 odchyleń
Tmin = mean-(3*std)
Tmax = mean+(3*std)

summary(proba_uczaca$amount)
proba_uczaca <- filter(proba_uczaca,(amount > Tmin & amount < Tmax))

# Około 500 usuniętych rekordów
```
Wynikiem powyższej operacji jest odrzucenie zaledwie 500-set wartości skrajnych znajdujących się w zmiennej `amount` które były widoczne na histogramie.

## Przedstawienie brakujących danych po wykonaniu wcześniejszych operacji

```{r}
missing_data_plot <- aggr(proba_uczaca, col=c('forestgreen','firebrick1'),
                          numbers=TRUE, sortVars=TRUE,
                          labels=names(proba_uczaca), cex.axis=.7,
                          gap=3, ylab=c("Missing data","Pattern"))


```

Jak można zauwazyć zmienna `browseraget` został poprawnie zaimputowana

## Recode danych w zbiorze `proba_uczaca`

Dane zostały posegregowane według kategorii w celu ustrukturyzowania i ustandaryzowania ilości zmiennych znajdujących się w próbie.

```{r, echo=FALSE}


proba_uczaca$description[is.na(proba_uczaca$description)] <- ""

proba_uczaca$description <- recode(proba_uczaca$description,
                              # Telekomunikacja
                              
                             "platnosci za faktury za tv internet telefon"="Telekomunikacja",
                             "Orange Flex:"="Telekomunikacja",
                             "Orange On-line:"="Telekomunikacja",
                             "PLAY - FAKTURA"="Telekomunikacja",
                             "PLAY - faktura"="Telekomunikacja",
                             "PLAY - weryfikacja"="Telekomunikacja",
                             "RedBull Mobile - FAKTURA"="Telekomunikacja",
                             "RedBull Mobile - faktura"="Telekomunikacja",
                             "RedBull Mobile - weryfikacja"="Telekomunikacja",
                             # Transport
                            
                             "iTaxi"="Transport",
                             "Przejazd A4Go"="Transport",
                             # Inne
                             .default = "inne")


proba_uczaca$browseragent <- recode(proba_uczaca$browseragent,
                             "Android 10"="Android",
                             "Android 11"="Android",
                             "Android 8.1.0"="Android",
                             "Fotka-android"="Android",
                             "Linux"="Linux",
                             "iPad"="iOS",
                             "iPhone"="iOS",
                             "Macintosh"="MacOS",
                             "PlayStation 4 7.51) AppleWebKit/605.1.15"="PS4",
                             "SMART-TV"="Smart-tv",
                             .default = "Windows")

proba_uczaca$countrycode <- recode(proba_uczaca$countrycode, "PL"="PL", .default = "other")

proba_uczaca$status <- recode(proba_uczaca$status, "completed successfully"="sukces", .default = "porażka")

proba_uczaca$issuer <- recode(proba_uczaca$issuer, "VISA"="VISA", .default = "MASTERCARD")

proba_uczaca$mccname <- recode(proba_uczaca$mccname, "NULL"="Inne",
                               "Usługi biznesowe gdzie indziej nie sklasyfikowane" = "Inne",
                               "Sklepy spożywcze różne"="Sklepy",
                               "Sklepy kosmetyczne"="Sklepy",
                               "Sieci komputerowe usługi informacyjne"="IT",
                               )

proba_uczaca$recurringaction <- recode(proba_uczaca$recurringaction, "AUTO"="rekurencyjne", .default = "inicjalizujące")






proba_uczaca$level <- recode(proba_uczaca$level,
                           "WORLD"="WORLD",
                             "PLATINUM"="WORLD",
                             "TITANIUM"="WORLD",
                             "WORLD BLACK"="WORLD",
                             "WORLD ELITE"="WORLD",
                             "WORLD BLACK EDITION"="WORLD",
                             "NEW WORLD"="WORLD",
                             "STANDARD"="STANDARD",
                             "STANDARD UNEMBOSSED"="STANDARD",
                             "CLASSIC"="STANDARD",
                             "PERSONAL"="STANDARD",
                             "ELECTRON"="STANDARD",
                             "GOLD"="GOLD", 
                             "SIGNATURE"="GOLD",
                             "PREPAID BUSINESS"="PREPAID",
                             "PREPAID"="PREPAID",
                             "PREPAID PLATINUM"="PREPAID",
                             "PREPAID RELOADABLE"="PREPAID",
                             "REWARDS"="PREPAID",
                             "BUSINESS"="BUSINESS",
                             "CORPORATE T&E"="BUSINESS",
                             "CORPORATE"="BUSINESS",
                              .default = "Inne"
                           )


proba_uczaca$day_of_week_createtime <- recode(proba_uczaca$day_of_week_createtime,
                                              "poniedziałek" = "poniedziałek", "wtorek" = "wtorek",
                                              "środa" = "środa", "czwartek" = "czwartek",
                                              "piątek" = "piątek", .default = "weekend")

proba_uczaca$quarter_createtime <- recode(proba_uczaca$month_createtime,
                                              "styczeń" = "I kwartał", "luty" = "I kwartał",
                                              "marzec" = "I kwartał", "kwiecień" = "II kwartał",
                                              "maj" = "II kwartał","czerwiec" = "II kwartał","lipiec" = "III kwartał","sierpień" = "III kwartał","wrzesień" = "III kwartał", .default = "IV kwartał")

# Zmiana grupy referencyjnej zmiennej `status` na sukces
proba_uczaca$status = relevel(proba_uczaca$status,ref = "sukces")
```

## Usunięcie transakcji inicjalizujących ze zbioru `proba_uczaca`

```{r}
proba_uczaca <- proba_uczaca[!(proba_uczaca$recurringaction=="inicjalizujące"),]
```

## Usunięcie nieistotnych zmiennych

```{r}
proba_uczaca <- proba_uczaca %>% select(-c(screenheight, screenwidth,payclickedtime,id,initialtransaction_id,expirymonth,expiryyear,time_to_expire,createtime,recurringaction,month_createtime))
```

Usunięcie zmiennych nieistotnych takich jak `screenheight`, `screenwidth`,`payclickedtime`,`id`,`initialtransaction_id`, `recurringaction` oraz zmiennych, które zostały wykorzystane do tworzenia nowych zmiennych `expirymonth`,`expiryyear`,`time_to_expire`,`createtime`,`month_createtime`.

## Przedstawienie brakujących danych po wykonanych operacjach

```{r}
missing_data_plot <- aggr(proba_uczaca, col=c('forestgreen','firebrick1'),
                          numbers=TRUE, sortVars=TRUE,
                          labels=names(proba_uczaca), cex.axis=.7,
                          gap=3, ylab=c("Missing data","Pattern"))


```

Można zaobserwować, że po wykonanych czynnościach braki danych nie występują.

## Recode danych w zbiorze `proba_testowa`

Ta sama czynność została wykonana na zbiorze `proba testowa` w celu ujednolicenia danych

```{r recode_uczacy, echo=FALSE}


proba_testowa$description[is.na(proba_testowa$description)] <- ""

proba_testowa$description <- recode(proba_testowa$description,
                              # Telekomunikacja
                              
                             "platnosci za faktury za tv internet telefon"="Telekomunikacja",
                             "Orange Flex:"="Telekomunikacja",
                             "Orange On-line:"="Telekomunikacja",
                             "PLAY - FAKTURA"="Telekomunikacja",
                             "PLAY - faktura"="Telekomunikacja",
                             "PLAY - weryfikacja"="Telekomunikacja",
                             "RedBull Mobile - FAKTURA"="Telekomunikacja",
                             "RedBull Mobile - faktura"="Telekomunikacja",
                             "RedBull Mobile - weryfikacja"="Telekomunikacja",
                             # Transport
                            
                             "iTaxi"="Transport",
                             "Przejazd A4Go"="Transport",
                             # Inne
                             .default = "inne")


proba_testowa$browseragent <- recode(proba_testowa$browseragent,
                             "Android 10"="Android",
                             "Android 11"="Android",
                             "Android 8.1.0"="Android",
                             "Fotka-android"="Android",
                             "Linux"="Linux",
                             "iPad"="iOS",
                             "iPhone"="iOS",
                             "Macintosh"="MacOS",
                             "PlayStation 4 7.51) AppleWebKit/605.1.15"="PS4",
                             "SMART-TV"="Smart-tv",
                             .default = "Windows")


proba_testowa$countrycode <- recode(proba_testowa$countrycode, "PL"="PL", .default = "other")


proba_testowa$issuer <- recode(proba_testowa$issuer, "VISA"="VISA", .default = "MASTERCARD")

proba_testowa$mccname <- recode(proba_testowa$mccname, "NULL"="Inne",
                               "Usługi biznesowe gdzie indziej nie sklasyfikowane" = "Inne",
                               "Sklepy spożywcze różne"="Sklepy",
                               "Sklepy kosmetyczne"="Sklepy",
                               "Sieci komputerowe usługi informacyjne"="IT",
                               )

proba_testowa$recurringaction <- recode(proba_testowa$recurringaction, "AUTO"="rekurencyjne","MANUAL"="rekurencyjne", .default = "inicjalizujące")


# Usunięcie transakcje inicjalizujących z bazy



proba_testowa$level <- recode(proba_testowa$level,
                             "WORLD"="WORLD",
                             "PLATINUM"="WORLD",
                             "TITANIUM"="WORLD",
                             "WORLD BLACK"="WORLD",
                             "WORLD ELITE"="WORLD",
                             "WORLD BLACK EDITION"="WORLD",
                             "NEW WORLD"="WORLD",
                             "STANDARD"="STANDARD",
                             "STANDARD UNEMBOSSED"="STANDARD",
                             "CLASSIC"="STANDARD",
                             "PERSONAL"="STANDARD",
                             "ELECTRON"="STANDARD",
                             "GOLD"="GOLD", 
                             "SIGNATURE"="GOLD",
                             "PREPAID BUSINESS"="PREPAID",
                             "PREPAID"="PREPAID",
                             "PREPAID PLATINUM"="PREPAID",
                             "PREPAID RELOADABLE"="PREPAID",
                             "REWARDS"="PREPAID",
                             "BUSINESS"="BUSINESS",
                             "CORPORATE T&E"="BUSINESS",
                             "CORPORATE"="BUSINESS",
                              .default = "Inne"
                             )



proba_testowa$day_of_week_createtime <- recode(proba_testowa$day_of_week_createtime,
                                              "poniedziałek" = "poniedziałek", "wtorek" = "wtorek",
                                              "środa" = "środa", "czwartek" = "czwartek",
                                              "piątek" = "piątek", .default = "weekend")

proba_testowa$quarter_createtime <- recode(proba_testowa$month_createtime,
                                              "styczeń" = "I kwartał", "luty" = "I kwartał",
                                              "marzec" = "I kwartał", "kwiecień" = "II kwartał",
                                              "maj" = "II kwartał","czerwiec" = "II kwartał","lipiec" = "III kwartał","sierpień" = "III kwartał","wrzesień" = "III kwartał", .default = "IV kwartał")
```

## Usunięcie ze zbioru `proba_testowa` tych samych zmiennych co ze zbioru `proba_uczaca` 

```{r}
proba_testowa <- proba_testowa %>% select(-c(screenheight, screenwidth,payclickedtime,initialtransaction_id,expirymonth,expiryyear,time_to_expire,createtime,month_createtime))
```

```{r}
proba_testowa <- proba_testowa[!(proba_testowa$recurringaction=="inicjalizujące"),]
```

## Przedstawienie zbioru danych na wykresach po pogrupowaniu zmiennych

```{r}
create_plot <- function(variable) {
  ggplot(proba_uczaca , aes(x=factor(variable), fill=factor(variable))) +
    geom_bar() +
    theme(legend.position="none",axis.text.x = element_text(angle = 90, vjust = 0.5, hjust=1))

}



create_plot(proba_uczaca$browseragent)
table(proba_uczaca$browseragent)

create_plot(proba_uczaca$description)
table(proba_uczaca$description)

create_plot(proba_uczaca$acquirerconnectionmethod)
table(proba_uczaca$acquirerconnectionmethod)

create_plot(proba_uczaca$issuer)
table(proba_uczaca$issuer)

create_plot(proba_uczaca$type)
table(proba_uczaca$type)


create_plot(proba_uczaca$level)
table(proba_uczaca$level)

create_plot(proba_uczaca$countrycode)
table(proba_uczaca$countrycode)

create_plot(proba_uczaca$listtype)
table(proba_uczaca$listtype)

create_plot(proba_uczaca$mccname)
table(proba_uczaca$mccname)

create_plot(proba_uczaca$status)
table(proba_uczaca$status)

create_plot(proba_uczaca$day_of_week_createtime)
table(proba_uczaca$day_of_week_createtime)

create_plot(proba_uczaca$quarter_createtime)
table(proba_uczaca$quarter_createtime)

create_plot(proba_uczaca$year_createtime)
table(proba_uczaca$year_createtime)

ggplot(proba_uczaca, aes(x=time_to_expire_result)) +
 geom_histogram(color="white", fill="darkgrey")

ggplot(proba_uczaca, aes(x=amount)) +
 geom_histogram(color="white", fill="darkgrey")
```

Dane prezentują się teraz w sposób spójny, który umożliwi lepszą naukę tworzonego modelu. 

# Modele klasyfikacyjne

## Podział zbioru na `proba_uczaca` i `proba_walidacyjna`

```{r}
set.seed(2137)

proba_uczaca$id <- 1:nrow(proba_uczaca)
ucz <- proba_uczaca %>% dplyr::sample_frac(0.7)
wal <- dplyr::anti_join(proba_uczaca, ucz, by = 'id')

proba_uczaca <- ucz
proba_walidacyjna <- wal

rm(wal)
rm(ucz)

proba_uczaca <- proba_uczaca %>% select(-c(id))
proba_walidacyjna <- proba_walidacyjna %>% select(-c(id))
```

Podział został stworzony w celu walidacji utworzonych później modeli.

## Budowa modelu prostego drzewa klasyfikacyjnego

```{r}
# Model prostego drzewa

drzewo <- rpart(
  formula = status ~ .,
  data = proba_uczaca,
)

# wykres prostego drzewa

rpart.plot(x= drzewo,
           box.palette = "GnBu",
           branch.lty = 3,
           shadow.col = "gray",
            nn = TRUE,
           extra = 104
                      )
summary(proba_uczaca)

# Podsumowanie drzewa
rpart.rules(
  x = drzewo,
  style = "tallw"
)
summary(drzewo)

# Przewidywanie
predicted_simple <- predict(drzewo, proba_walidacyjna, type = "class")

confusionMatrix(predicted_simple, proba_walidacyjna$status, positive = "sukces", mode="everything")
```

Jak można zauważyć na wykresie drzewa oraz w podsumowaniu, najistotniejszą zmienną jest zmienna `browseragent`. Dokładność tego modelu wynosi 82%, a F1-score 90%. Zagłębiając się w dokładność modelu według macierzy błędnych klasyfikacji można zaobserwować nadmiernie błędne klasyfikowanie porażek jako sukcesów. Jednocześnie model ten posiada dobrą rozpoznawalność ocenę sukcesów. W celu polepszenia tej wartości wpierw zostanie utworzony model drzewa klasyfikacyjnego przeuczonego.

## Budowa modelu przeuczonego drzewa klasyfikacyjnego

```{r}
# Utworzenie pełnego drzewa klasyfikacyjnego dla zmiennej `status`

drzewo.duze <- rpart(
  formula = status ~ .,
  data = proba_uczaca,
  control = rpart.control(cp=0)
)

#Podsumowanie drzewa
summary(drzewo.duze)

# Wykres drzewa
rpart.plot(x= drzewo.duze,
           box.palette = "GnBu",
           branch.lty = 3,
           shadow.col = "gray",
            nn = TRUE,
           extra = 104)

# Przewidywanie
predicted_Overfitting  = predict(drzewo.duze, proba_walidacyjna, type = "class")
confusionMatrix(predicted_Overfitting, proba_walidacyjna$status, positive = "sukces",mode="everything")
```

Model pełnego drzewa klasyfikacyjnego ma dokładność na poziomie 85% oraz F1-score na poziomie 91%. Jest to wynik o tyle lepszy odróżnieni od prostego drzewa, że Sensitivity wzrosło o ponad 40 punktów procentowych. Kolejną różnicą jest to, że w tym modelu najważniejszą zmienną jest `time_to_expire_result`, czyli pozostały czas do minięcia ważności karty płatniczej. Model ten jednakże jest zdecydowanie zbyt złożony co może prowadzić dalej do przeuczenia i słabych wyników w próbie testowej. W celu jego ulepszenia istniejące drzewo zostanie przycięte. 

## Budowa modelu drzewa klasyfikacyjnego przyciętego (optymalnego)

```{r}
# Model drzewa przyciętego

bledy <- drzewo.duze$cptable

nr.min.cp <- which.min(bledy[, "xerror"])  # numer min cp w sprawdzaniu krzyżowym
tmp2 <- sum(bledy[nr.min.cp, c("xerror", "xstd")]) # min błąd + odchylenie standardowe
optymalny <- which(bledy[, "xerror"] < tmp2)[1] # nr optymalnego drzewa

drzewo.przyciete <- prune(drzewo.duze, cp = bledy[optymalny, "CP"])

#Wykres drzewa
rpart.plot(x= drzewo.przyciete,
           box.palette = "GnBu",
           branch.lty = 3,
           shadow.col = "gray",
            nn = TRUE,
           
           extra = 104)

# Podsumowanie drzewa
summary(drzewo.przyciete)


# Przewidywanie
predicted_prune  = predict(drzewo.przyciete, proba_walidacyjna, type = "class")
confusionMatrix(predicted_prune, proba_walidacyjna$status, positive = "sukces",mode="everything")
cbind(drzewo.przyciete$variable.importance)
```

Model przyciętego drzewa klasyfikacyjnego ma 85% dokładności oraz F1-score na poziomie 91%, jest to wynik taki sam jak w przypadku pełnego drzewa klasyfikacyjnego. Najważniejszą zmienną w tym modelu także jest `time_to_expire_result`, czyli pozostały czas do minięcia ważności karty płatniczej. Następnie wyróżniają się zmienne `browseragent` oraz `amount`. Znaczącą zmniejszył się jednocześnie poziom złożoności samego modelu.
Drzewo przycięte jest najlepszym z pośród wszystkich wygenerowanych modeli dlatego też zostało użyte do predykcji grupy testowej.

# Modele MARS

## Budowa prostego modelu MARS dla zmiennej `amount`

```{r}
# Prosty model MARS dla zmiennej amount

proba_uczaca <- proba_uczaca %>% select(-c(status))

mars1 <- earth(amount ~ .,
               data = proba_uczaca,
               trace=3
               )

summary(mars1)
```

Został utworzony podstawowy model MARS, którego Wynik wynosi `GCV = 1857.408`

## Model MARS z interakcjami 

```{r}
mars2 <- earth(formula = amount ~ .,
               data = proba_uczaca,
               trace= 3,
               degree = 3,
      )

summary(mars2)
```

Do modelu zostały dodane interakcje na poziomie maksymalnie trzech co poprawiło znacznie model `GCV = 1522.111`

## Tuning modelu MARS

```{r}
# Ustalić optymalne wartości parametrów ('nk', 'minspan', 'thresh')
        # 'nk' - max liczba funkcji bazowych w pierwszej fazie
        # 'minspan' - min liczba obserwacji pomiędzy węzłami (dla minspan=1 węzły dla każdej obserwacji)
        # 'thresh' - min zwiększenie R2


 gcv.nk <- sapply(seq(40, 100, 20), function(x)
         earth(formula = amount ~ .,
               data = proba_uczaca,
               degree = 3,
               nk = x,
               trace = 3
               )$gcv) #nk 84 

gcv.nk
# model został rozwinięty do nk równego 83 ze względu na zbyt mały parametr thresh

gcv.thresh <- sapply(0.1^(3:5), function(x)
        earth(formula = amount ~ .,
               data = proba_uczaca,
              degree = 3,
              nk = 216,
              trace = 3,
              thresh = x)$gcv)  # thresh = 0.0001

# Następnie został przyjęty model thresh z parametrem równym 0.0001 i nk równym 216 gcv wyniozło 1343

gcv.minspan <- sapply(1:10, function(x)
        earth(formula = amount ~ .,
               data = proba_uczaca,
              degree = 3,
              nk = 216,
              trace = 3,
              thresh = 0.0001,
              minspan = x)$gcv) # minspan = 8






mars3 <- earth(formula = amount ~ .,
               data = proba_uczaca,

              degree = 3,
              nk = 216,
              trace = 3,
              thresh = 0.0001,
              minspan = 7)

summary(mars3) # GCV 1474.47



# Sporządzić wykres diagnostyczny modelu
plot(mars3, info = T)
```

Model został następnie poddany optymalizacji za pomocą dostrojenia 3 parametrów `nk`, `minspan`, `thresh`. 
GCV 1342.903

## Budowa modelu MARS ze sprawdzaniem krzyżowym

```{r}




# Sprawdzić jaka byłaby optymalna liczba składników (terms) na podstawie sprawdzania krzyżowego
mars4 <- earth(formula = amount ~ .,
               data = proba_uczaca,
                degree = 3,
              nk = 216,
              trace = 3,
              thresh = 0.0001,
              minspan = 7,
               pmethod = "cv", # sprawdzanie krzyżowe
               nfold = 10,  # liczba części w sprawdzaniu krzyżowym
               ncross = 1, # ile razy wykonać cv (większa wartość = stabilniejsze wyniki)
               keepxy = T) # zachowanie danych x i y, żeby na wykresach diagnostycznych było cv terms 23
summary(mars4)

mars4$gcv

plot(mars4, which = 1)
plot(mars3, which = 1)
```

Podsumowując stworzone modele MARS można stwierdzić że model 4 jest najbardziej optymalny i niewiele różniący się od modelu 3 pod względem wartości gcv. Model 3 posiadał wartość 1342.903 natomiast model 4 wartość 1348.544 jednak drugi z nich wybrał do modelu o 16 mniej składników.

## Wykres przedstawiający wpływ poszczególnych zmiennych niezależnych na zmienną zależną

```{r}
plotmo(mars4,
       degree1 = c("mccname"),
       degree2 = F
       )
plotmo(mars4,
       degree1 = F,
       degree2 = c("mccname","level"),
       persp.ticktype="detailed"
       )
plotmo(mars4,
        degree2 = c("browseragent","mccname"),
       persp.ticktype="detailed",
       degree1 = F
       )
```

Analizując wykresy stworzone za pomocą funkcji plotmo możemy zaobserwować znaczny wpływ na wartość `amount` poprzez zmienną `mccname` w wykresie 2D. Dla wykresów 3D możemy zauważyć zależność między zmiennymi wpływającymi na `amount` takimi jak `mccname` i `level.` Analizując ten wykres widać duży wpływ ubezpieczenia na cenę, która również zwiększa się czym wyższy jest status  karty w zmiennej `level` 

Utworzono 4 modele MARS z różnymi parametrami. Po analizie wyników do predykcji użyty zostanie model MARS `mars4`.

# Predykcje

Do predykcji zmiennej `amount` wykorzystano model MARS `mars4`. Do predykcji zmiennej `status` wykorzystano drzewo klasyfikacyjne przycięte.

```{r}
# Predykcja zmiennej amount

predict_mars = predict(mars4,proba_testowa,type="earth")

predict_mars <- data.frame(predict_mars, proba_testowa$id)
colnames(predict_mars) <- c("amount","id")

predykcje_testowa <- merge(x=predict_mars,y=predykcje_testowa,by=intersect(names(predykcje_testowa),names(predict_mars)),all.x=T,suffixes = c(".x",".y") ,sort=F) 

proba_testowa$amount <- predykcje_testowa$amount

# Predykcja zmiennej status

predict_tree  = predict(drzewo.przyciete, proba_testowa, type = "class")
predict_tree <- data.frame(proba_testowa$id, predict_tree)
colnames(predict_tree) <- c("id","status")
predykcje_testowa <- merge(x=predict_tree,y=predykcje_testowa,by="id",all.x=T,suffixes = c(".x",".y") ,sort=F)
predykcje_testowa <- predykcje_testowa %>% select(-c(status.y))


colnames(predykcje_testowa) <- c("id","status","amount")

head(predykcje_testowa,50)
```

# Zapisywanie i ładowanie modeli MARS

## Zapisywanie modeli MARS
```{r}
# saveRDS(mars1, file = "mars1.rda")
# saveRDS(mars2, file = "mars2.rda")
# saveRDS(mars3, file = "mars3.rda")
# saveRDS(mars4, file = "mars4.rda")
```

## Ładowanie modeli MARS
```{r}
# mars1 = readRDS(file = "mars1.rda")
# mars2 = readRDS(file = "mars2.rda")
# mars3  = readRDS(file = "mars3.rda")
# mars4 = readRDS(file = "mars4.rda")
```

# Zapisywanie pliku predykcje_testowa

```{r}
saveRDS(predykcje_testowa, file = "predykcje_testowa.RData")
```

